# 控制权问题

提问人：审计小达人 时间：2019-06-16 11:36:14
A 公司（国企）与 B 公司（民企）共同出资成立了 C 公司，A 持C 公司51% 股权，B 持C 公司 49% 股权。C 公司董事会成员由 A派 3 名董事和 B派 2 名董事，所有表决2/3 以上有效，A 派董事长，B派总经理。A派财务总监。
请问：所有表决 2/3以上有效的话，至少需要 4 个人才可以，这样A 公司可以合并 C公司吗？

回答人：chenyiwei
根据《公司法》规定，涉及财务和经营决策等相关活动的重要议案，如经营方针和投资计划；年度财务预算方案、决算方案；利润分配方案和弥补亏损方案等，均应由董事会先制定方案，然后提交股东会决定，股东不能绕过董事会直接向股东会提交关于这些事项的议案；同时 “决定公司的经营计划和投资方案” 是董事会的职权，因此控股股东必须同时实现对股东会和董事会的控制，才能实现对整个被投资公司的控制。本案例中，单从表决权方面来看，A 即使能够主导股东会，也因为不能主导董事会，不能取得对 C 的控制权。